【裁判字號】    99,交簡上,14
【裁判日期】    990930
【裁判案由】    業務過失傷害
【裁判全文】
臺灣苗栗地方法院刑事判決            99年度交簡上字第14號
上  訴  人  臺灣苗栗地方法院檢察署檢察官
被      告  甲○○
輔  佐  人  乙○○
上列上訴人因業務過失傷害案件，不服本院苗栗簡易庭中華民國
99年5 月12日99年度苗交簡字第274 號第一審判決（檢察官聲請
簡易判決處刑案號：99年度偵字第1045號），提起上訴，本院管
轄之第二審合議庭判決如下：
    主  文
上訴駁回。
    犯罪事實及理由
一、本案經本院審理結果，認第一審判決認事、用法及量刑均無
    違法或不當，應予維持，並引用第一審判決書記載之事實、
    證據及理由（如附件）。
二、上訴人提起上訴意旨略以：被告未主動關心被害人傷勢及就
    醫狀況，犯後態度不佳且無和解誠意，造成被害人身心嚴重
    傷害，原審量刑過輕，請求撤銷原判決，另為適當之判決等
    語。
三、經查：
(一)、按法官於有罪判決中，究應如何量處罪刑，為實體法賦予審
    理法官裁量之刑罰權事項，法官行使此項裁量權，自得依據
    個案情節，參諸刑法第57條所定各款犯罪情狀之規定，於該
    法定刑度範圍內，基於合義務性之裁量，量處被告罪刑；又
    刑之量定係事實審法院得自由裁量之事項，若其未有逾越法
    定刑之範圍，且亦非明顯違背正義者，即不得遽指為違法（
    最高法院76年度台上字第4984號判決意旨可資參照）。次按
    ，刑罰之量定，固屬法院自由裁量之職權行使，但仍應審酌
    刑法第57條所列各款事由及一切情狀，為酌量輕重之標準，
    並非漫無限制；在同一犯罪事實與情節，如別無其他加重或
    減輕之原因，下級審法院量定之刑，亦無過重或失輕之不當
    情形，則上級審法院對下級審法院之職權行使，原則上應予
    尊重（最高法院85年度台上字第2446號判決意旨可資參照）
    。
(二)、依被告於本院審理時供稱：本件事發當日為假日，遊客較平
    日為多，其駕駛自小客貨車行駛於西湖渡假村園區，自應更
    加小心注意等語（見本院簡上卷第47頁背面）；再依卷附現
    場照片（見偵查卷第40-42 頁）及履勘現場筆錄（見偵查卷
    第34頁），肇事現場位於廁所與表演廣場之間，該處道路為
    一小彎道，廁所前有一小灌木叢，被告在該處任職，對該處
    地形、位置及設施亦知之甚詳，亦為被告所自承（見本院簡
    上卷第47頁），參以廁所及表演廣場均屬人潮聚集之處，遊
    客在上開2 地點往來行走，必穿越此間道路，被告駕車行經
    該處，自應提高注意義務，竟疏未注意及此，因而致生本件
    車禍，其有過失甚明，本件事證明確，應依法論科。
(三)、原審以被告罪證明確，適用刑法第284 條第2 項前段、第62
    條前段、第41條第1 項前段、刑法施行法第1 條之1 等規定
    論以業務過失傷害罪，並說明被告符合自首要件及審酌被告
    之過失程度、肇事當時情形、被害人丙○○所受傷勢、迄未
    與告訴人丁○○達成和解等一切情狀，量處拘役50日，併諭
    知易科罰金之折算標準，可徵原審法院對上訴人指摘之事由
    ，均業已審酌，堪認原審所量處之刑為適當。再參酌被告於
    警詢、偵查中及本院審理時均坦認犯行，其於本院調解委員
    試行調解時，復同意提出新臺幣（下同）8 萬元之賠償，惟
    告訴人丁○○求償53萬元而未能成立調解，有調解紀錄表1
    紙可參（見本院卷第19頁），嗣因告訴人丁○○表示
    本件已另提起附帶民事訴訟，由本院民事庭審理中，希望本
    案就刑事部分審理即可，而不願意再續行和解事宜，有本院
    訊問筆錄在卷可稽（見本院卷第22頁），足認被告已經知錯
    且有填補損害之誠意等事實，從而，原審既已審酌本案一切
    情狀予以量刑，且其認事用法均無違誤，顯無逾越量刑之外
    部界限及內部界限，則本院對於原審職權之行使，自應予以
    尊重。上訴人上訴意旨認原審量刑過輕，指摘原判決不當，
    請求撤銷原審判決，為無理由，應予駁回。
據上論斷，應依刑事訴訟法第455 條之1 第1 項、第3 項、第36
8 條，判決如主文。
本案經檢察官黃明正到庭執行職務。
中    華    民    國    99    年    9     月    30    日
                  刑事第一庭  審判長法  官  林 信 旭
                                    法  官  陳 文 貴
                                    法  官  林 卉 聆
以上正本證明與原本無異。
本件不得上訴。
                                    書記官  楊 慧 萍
中    華    民    國    99    年    9     月    30    日

司法院資訊處製作；財團法人民間司法改革基金會備份。
